臺灣苗栗地方法院刑事判決　　　　　　　100年度訴字第403號
公　訴　人　臺灣苗栗地方法院檢察署檢察官
被　　　告　張詠華
指定辯護人　本院公設辯護人蔡文亮
上列被告因違反毒品危害防制條例等案件，經檢察官提起公訴（
100年度偵字第2521、3054號），本院判決如下：
    主  文
張詠華犯如附表一至三所示之各罪，各處如附表一至三所示之刑
（含主刑及從刑）。主刑部分應執行有期徒刑陸年。
    事  實
一、張詠華明知安非他命係毒品危害防制條例第2 條第2 項第2
    款所列管之第二級毒品，不得擅自販賣，仍分別基於意圖營
    利而販賣第二級毒品安非他命之犯意，各於附表一所示之時
    間、地點，以附表一所示之方式、經過、數量及價格，販賣
    安非他命予附表一所示之人。
二、張詠華明知安非他命係毒品危害防制條例第2 條第2 項第2
    款所列管之第二級毒品，不得擅自販賣，且范育騰（成年男
    子）意圖販賣第二級毒品安非他命予古能元以營利，仍分別
    基於幫助范育騰販賣安非他命之犯意，各於附表二所示之時
    間、地點，以附表二所示之方式、經過、數量及價格，幫助
    范育騰販賣安非他命予古能元。
三、張詠華明知安非他命係藥事法所規定之禁藥，不得擅自轉讓
    ，仍分別基於轉讓禁藥安非他命之犯意，各於附表三所示之
    時間、地點，以附表三所示之方式、經過及數量，無償轉讓
    安非他命予江永安。
四、嗣經警對張詠華持用之門號0000000000號行動電話實施通訊
    監察，而查悉上情。
五、案經苗栗縣警察局通霄分局報請臺灣苗栗地方法院檢察署檢
    察官偵查起訴。
    理  由
一、證據能力部分：
  (一)按被告以外之人於審判外之陳述，雖不符第159 條之1 至第
    159 條之4 之規定，而經當事人於審判程序同意作為證據，
    法院審酌該言詞陳述或書面陳述作成時之情況，認為適當者
    ，亦得為證據；當事人、代理人或辯護人於法院調查證據時
    ，知有第159 條第1 項不得為證據之情形，而未於言詞辯論
    終結前聲明異議者，視為有前項之同意，刑事訴訟法第159
    條之5 定有明文；又當事人同意或有同條第2 項依法視為同
    意某項傳聞證據作為證據使用者，實質上即表示有反對詰問
    權之當事人已放棄其反對詰問權，如法院認為適當，不論該
    傳聞證據是否具備刑事訴訟法第159 條之1 至第159 條之4
    所定情形，均容許作為證據（最高法院97年台上字第6715號
    判決意旨參照）。經查：本件下列所引被告以外之人之審判
    外陳述（含言詞及書面陳述），本院於審理中均一一踐行「
    告以要旨」程序，而檢察官、被告及辯護人在知悉上開證據
    係審判外陳述之情形下，對於各該審判外之陳述，均分別表
    示「同意有證據能力」、「沒有意見」，並未於言詞辯論終
    結前就證據能力聲明異議（見本院卷第46至56頁）；而本院
    審酌該等陳述作成時之情況，認為其證據之取得過程並無瑕
    疵，且與待證事實具有關連性，證明力非明顯過低，而具適
    當性，是自均有證據能力。
  (二)又國家基於犯罪偵查之目的，對被告或犯罪嫌疑人進行通訊
    監察，乃係以監控與過濾受監察人通訊內容之方式，蒐集對
    其有關之紀錄，並將該紀錄予以查扣，作為認定犯罪與否之
    證據，屬於刑事訴訟上強制處分之一種。而監聽係通訊保障
    及監察法第13條第1 項所定通訊監察方法之一，司法警察機
    關依法定程序執行監聽取得之錄音，係以錄音設備之機械作
    用，真實保存當時通訊之內容，如通訊一方為受監察人，司
    法警察在監聽中蒐集所得之通訊者對話，而其通話本身即係
    被告進行犯罪中構成犯罪事實之部分內容，則依前開說明，
    自與所謂「審判外之陳述」無涉，應不受傳聞法則之規範，
    當然具有證據能力。至司法警察依據監聽錄音結果予以翻譯
    而製作之監聽（或稱通訊監察）譯文，屬於文書證據之一種
    ，於被告或訴訟關係人對其譯文之真實性發生爭執或有所懷
    疑時，法院固應依刑事訴訟法第165 條之1 第2 項規定，以
    適當之設備，顯示該監聽錄音帶之聲音，以踐行調查證據之
    程序，俾確認該錄音聲音是否為通訊者本人及其內容與監聽
    譯文之記載是否相符，或以傳喚相關通訊者等方法為證據調
    查。倘被告或訴訟關係人對該通訊監察譯文之真實性並不爭
    執，即無勘驗辨認其錄音聲音之調查必要性，法院於審判期
    日如已踐行提示監聽譯文供當事人辨認或告以要旨，使其表
    示意見等程序並為辯論者，其所為之訴訟程序即無不合（最
    高法院99年台上字第2933號判決意旨參照）。本件對被告使
    用之門號0000000000號所實施之通訊監察，係臺灣苗栗地方
    法院檢察署檢察官依通訊保障及監察法向本院聲請核准實施
    ，有本院100 年聲監字第54號通訊監察書（含電話附表）、
    100 年聲監續字第97號通訊監察書（含電話附表）在卷可稽
    （見100 年度偵字第2521號卷，下稱2521號偵卷，第64至67
    頁），屬合法監聽，而本件司法警察機關依法定程序執行監
    聽取得之錄音，因其通訊者對話本身即係被告等進行犯罪中
    構成犯罪事實之部分內容，是依上開說明，自不受傳聞法則
    之規範，當然具有證據能力。又本件經司法警察依據上開監
    聽錄音結果予以翻譯而製作之各該監聽譯文，檢察官、被告
    及辯護人對各該監聽譯文之真實性均不爭執，且本院復已於
    審判期日向當事人、辯護人提示卷附相關之監聽譯文並告以
    要旨，使其表示意見等程序並為辯論，則揆之上開說明，各
    該監聽譯文自均得作為本案判斷之依據。
二、認定犯罪事實所憑之證據及理由：
  (一)經查，上開事實，業據被告張詠華於偵查及本院中坦承不諱
    （見100 年度他字第137 號卷，下稱他卷，第103 頁背面至
    106 頁、100 年度聲羈字第128 號卷第4 至11頁、100 年度
    偵字第2521號卷，下稱2521號偵卷，第61至62、69至71頁、
    本院卷第7 至10、32至37、45至56頁），並有下列證據足資
    佐證：
  1.證人邱義誠於警詢及偵查中之證述（見2521號偵卷第14至16
    、23至25頁）。
  2.證人黃鴻寶於警詢及偵查中之證述（見2521號偵卷第27至29
    、36至38頁）。
  3.證人繆宗瑾於警詢及偵查中之證述（見2521號偵卷第40至42
    、51至55頁）。
  4.證人蕭志明於警詢及偵查中之證述（見100 年度偵字第3054
    號卷，下稱3054號偵卷，第18至26頁、他卷16頁背面至18頁
    ）。
  5.證人古能元於警詢及偵查中之證述（見3054號偵卷第30至33
    頁、他卷第77頁背面至79頁）。
  6.證人何美虹於警詢及偵查中之證述（見3054號偵卷第37至40
    頁、他卷第30頁背面至32頁）。
  7.證人李溪鍠於警詢及偵查中之證述（見3054號偵卷第43至46
    頁、他卷第64至66頁）。
  8.證人江永安於警詢及偵查中之證述（見3054號偵卷第68至70
    頁、他卷第41至43頁）。
  9.本院100 年聲監字第54號通訊監察書（含電話附表）、100
    年聲監續字第97號通訊監察書（含電話附表）、被告使用之
    門號0000000000號監聽譯文（蕭志明、古能元、何美虹、李
    溪鍠、黃鴻寶、邱義誠、繆宗瑾、江永安各1 份）（見2521
    號偵卷第17、30、64至67頁、3054號偵卷第27、34、41、47
    、67、69頁背面至70頁）。
  10.中山醫學大學附設醫院檢驗科藥物檢測中心尿液檢驗報告、
    苗栗縣警察局通霄分局毒品犯罪嫌疑人尿液採驗作業管制紀
    錄（蕭志明、古能元、何美虹、李溪鍠、江永安各1 份）（
    見3054號偵卷第80頁至84頁背面）。
  (二)綜上所述，上開卷證資料互核均大致相符，足認被告之自白
    與事實相符。本件事證明確，被告犯行堪以認定，應依法論
    科。
三、論罪科刑：
    核被告所為，係犯毒品危害防制條例第4 條第2 項之販賣第
    二級毒品罪，及藥事法第83條第1 項之轉讓禁藥罪（被告轉
    讓安非他命之數量，查無應依毒品危害防制條例第8 條第6
    項，或第9 條之規定加重其刑至2 分之1 之情形）。至其如
    附表一所示各次販賣、如附表三所示各次轉讓前持有安非他
    命之低度行為，應各為販賣、轉讓安非他命之高度行為所吸
    收，均不另論罪。被告所犯如附表一至三所示之數罪，犯意
    各別，行為互殊，應予分論併罰。又被告所犯如附表二所示
    之犯行，係以幫助范育騰犯罪之意思而參與實施構成要件以
    外之行為，應論以幫助犯，爰各依刑法第30條第2 項之規定
    ，按正犯之刑減輕之。被告犯如附表一、二所示之罪後，於
    本案偵查及審判中均自白犯行，有各該偵訊、準備程序及審
    判程序筆錄在卷可憑，自應各依毒品危害防制條例第17條第
    2 項之規定，減輕其刑。被告所犯如附表二所示之犯行，並
    依法遞減之。又本件被告依上開規定減輕其刑後，已難認有
    縱科以最低度刑仍嫌過重之情形，是被告尚無適用刑法第59
    條規定酌減其刑之餘地，附此敘明。另辯護意旨雖認：被告
    業已供出毒品來源上手范定祥、范育騰2 人，若因而查獲該
    2 人，則被告應可再減輕其刑等語。惟查，被告於警詢中係
    供稱：「我所吸食之毒品安非他命是向綽號『小黑』之男子
    （范定祥）購得」等語（見3054號偵卷第19頁），且於偵查
    中亦供稱：「（問：你的毒品是否向范育騰拿的？）不是，
    我是向一個綽號叫『小黑』的人拿的」等語（見2521號偵卷
    第70頁），可見被告之毒品來源應僅有綽號「小黑」之范定
    祥而已，並不包括范育騰甚明；又關於是否因被告之供述而
    查獲范定祥乙節，經本院函詢臺灣苗栗地方法院檢察署，該
    署函覆結果略以：「本件被告范定祥尚未到案」等語，此有
    該署100 年7 月18日苗檢秀荒100 偵2521字第14156 號函在
    卷可稽（見本院卷第43頁），而本院復查無其他積極證據足
    資證明確有因被告供出毒品來源，因而破獲其他正犯或共犯
    之情事，是本件被告自無毒品危害防制條例第17條第1 項所
    定減輕其刑之適用，併此敘明。爰審酌被告販賣安非他命之
    對象為7 人，販賣次數共15次（其中幫助販賣次數2 次），
    轉讓安非他命之對象為1 人，轉讓次數共3 次，犯罪所生危
    害及所獲利益非鉅，相較於其他大盤、中盤販賣者而言，惡
    性顯然較輕，且其犯後始終坦承犯行，態度良好，勇於為己
    身犯行承擔罪責，頗具悔意，並節省有限之司法資源，併兼
    衡其前未有犯罪之前科，素行尚佳，有臺灣高等法院被告前
    案紀錄表1 份在卷可稽，暨其犯罪之動機、手段、目的、智
    識程度及生活狀況等一切情狀，分別量處如主文所示之刑，
    並定其應執行之刑。
四、沒收：
  (一)未扣案如附表一編號1 至11所示之被告販賣所得共計新台幣
    （下同）14, 500 元，均應依毒品危害防制條例第19條第1
    項之規定，宣告沒收，如全部或一部不能沒收時，以其財產
    抵償之。
  (二)未扣案之門號0000000000號行動電話1 支，係被告所有之物
    ，業據被告供承在卷（見100 年度聲羈字第128 號卷第7 頁
    ），且為被告供如附表一編號1 至11所示之販賣安非他命所
    用之物，亦據本院認定如前，是自應依毒品危害防制條例第
    19 條 第1 項之規定，宣告沒收，如全部或一部不能沒收時
    ，追徵其價額。
  (三)至未扣案之門號0000000000號SIM 卡1 張，則係被告之某泰
    國籍同事提供其使用，業據被告供承在卷（見3054號偵卷第
    8 頁背面），而非屬被告所有之物，是依法自不得宣告沒收
    ，併此敘明。
據上論斷，應依刑事訴訟法第299 條第1 項前段，毒品危害防制
條例第4 條第2 項、第17條第2 項、第19條第1 項，藥事法第83
條第1 項，刑法第11條、第30條、第51條第5 款，判決如主文。
本案經檢察官張文傑到庭執行職務。
中    華    民    國   100    年    8     月    16    日
                  刑事第一庭    審判長法  官   林信旭
                                      法  官   林卉聆
                                      法  官   林大為
以上正本證明與原本無異。
如不服本判決應於收受判決後10日內向本院提出上訴書狀，並應
敘述具體理由。其未敘述上訴理由者，應於上訴期間屆滿後20日
內向本院補提理由書( 均須按他造當事人之人數附繕本) 「切勿
逕送上級法院」。告訴人或被害人如對本判決不服者，應具備理
由請求檢察官上訴，其上訴期間之計算係以檢察官收受判決正本
之日期為準。
                                      書記官   高雙全
中    華    民    國   100    年    8     月    16    日
附錄本案論罪科刑法條：
毒品危害防制條例第4 條第2 項
製造、運輸、販賣第二級毒品者，處無期徒刑或 7 年以上有期
徒刑，得併科新臺幣 1 千萬元以下罰金。
藥事法第83條第1 項。
明知為偽藥或禁藥，而販賣、供應、調劑、運送、寄藏、牙保、
轉讓或意圖販賣而陳列者，處 7 年以下有期徒刑，得併科新臺
幣 5 百萬元以下罰金。
附表一：
┌─┬───┬────┬────┬───────┬───┬─────┬────────────┐
│編│販賣  │販賣時間│地點    │販賣方式、經過│數量、│價格（新臺│罪刑（含主刑及從刑）    │
│號│對象  │（民國）│        │              │種類  │幣）      │                        │
├─┼───┼────┼────┼───────┼───┼─────┼────────────┤
│1 │蕭志明│100 年2 │苗栗縣通│於蕭志明以門號│1 包、│2,000元   │張詠華販賣第二級毒品，處│
│  │      │月27日晚│霄鎮福元│0000000000號行│安非他│          │有期徒刑年陸月。未扣案│
│  │      │間9 時25│空地旁土│動電話撥打張詠│命    │          │之販賣毒品所得新臺幣貳仟│
│  │      │分許    │地公廟  │華門號00000000│      │          │元沒收，如全部或一部不能│
│  │      │        │        │24號行動電話聯│      │          │沒收時，以其財產抵償之；│
│  │      │        │        │繫毒品交易事項│      │          │未扣案之門號０九八九三三│
│  │      │        │        │後，嗣後2 人交│      │          │０三二四號行動電話壹支（│
│  │      │        │        │易成功        │      │          │不含SIM 卡）沒收，如全部│
│  │      │        │        │              │      │          │或一部不能沒收時，追徵其│
│  │      │        │        │              │      │          │價額。                  │
├─┼───┼────┼────┼───────┼───┼─────┼────────────┤
│2 │蕭志明│100 年3 │苗栗縣通│於蕭志明以門號│4 包、│2,000元   │張詠華販賣第二級毒品，處│
│  │      │月1 日晚│霄鎮中正│0000000000號行│安非他│          │有期徒刑年陸月。未扣案│
│  │      │間9 時20│路255 號│動電話撥打張詠│命    │          │之販賣毒品所得新臺幣貳仟│
│  │      │分許    │「凱旋大│華門號00000000│      │          │元沒收，如全部或一部不能│
│  │      │        │第」大樓│24號行動電話聯│      │          │沒收時，以其財產抵償之；│
│  │      │        │樓下    │繫毒品交易事項│      │          │未扣案之門號０九八九三三│
│  │      │        │        │後，嗣後2 人交│      │          │０三二四號行動電話壹支（│
│  │      │        │        │易成功        │      │          │不含SIM 卡）沒收，如全部│
│  │      │        │        │              │      │          │或一部不能沒收時，追徵其│
│  │      │        │        │              │      │          │價額。                  │
├─┼───┼────┼────┼───────┼───┼─────┼────────────┤
│3 │蕭志明│100 年3 │苗栗縣通│於蕭志明以門號│1 包、│2,000元   │張詠華販賣第二級毒品，處│
│  │      │月7 日晚│霄鎮福元│0000000000號行│安非他│          │有期徒刑年陸月。未扣案│
│  │      │間10時5 │空地旁土│動電話撥打張詠│命    │          │之販賣毒品所得新臺幣貳仟│
│  │      │分許    │地公廟  │華門號00000000│      │          │元沒收，如全部或一部不能│
│  │      │        │        │24號行動電話聯│      │          │沒收時，以其財產抵償之；│
│  │      │        │        │繫毒品交易事項│      │          │未扣案之門號０九八九三三│
│  │      │        │        │後，嗣後2 人交│      │          │０三二四號行動電話壹支（│
│  │      │        │        │易成功        │      │          │不含SIM 卡）沒收，如全部│
│  │      │        │        │              │      │          │或一部不能沒收時，追徵其│
│  │      │        │        │              │      │          │價額。                  │
├─┼───┼────┼────┼───────┼───┼─────┼────────────┤
│4 │古能元│100 年3 │苗栗縣通│於張詠華以門號│1 包、│1,000元   │張詠華販賣第二級毒品，處│
│  │      │月14日晚│霄鎮內湖│0000000000號行│安非他│          │有期徒刑年陸月。未扣案│
│  │      │間8 時40│里苗128 │動電話撥打古能│命    │          │之販賣毒品所得新臺幣壹仟│
│  │      │分許    │線統一超│元門號00000000│      │          │元沒收，如全部或一部不能│
│  │      │        │商旁    │51號行動電話聯│      │          │沒收時，以其財產抵償之；│
│  │      │        │        │繫毒品交易事項│      │          │未扣案之門號０九八九三三│
│  │      │        │        │後，嗣後2 人交│      │          │０三二四號行動電話壹支（│
│  │      │        │        │易成功        │      │          │不含SIM 卡）沒收，如全部│
│  │      │        │        │              │      │          │或一部不能沒收時，追徵其│
│  │      │        │        │              │      │          │價額。                  │
├─┼───┼────┼────┼───────┼───┼─────┼────────────┤
│5 │何美虹│100 年3 │苗栗縣通│於張詠華以門號│1 包、│1,000元   │張詠華販賣第二級毒品，處│
│  │      │月6 日晚│霄鎮通霄│0000000000號行│安非他│          │有期徒刑年陸月。未扣案│
│  │      │間11時40│橋頭前統│動電話撥打何美│命    │          │之販賣毒品所得新臺幣壹仟│
│  │      │分許    │一超商旁│虹門號00000000│      │          │元沒收，如全部或一部不能│
│  │      │        │停車場  │13號行動電話聯│      │          │沒收時，以其財產抵償之；│
│  │      │        │        │繫毒品交易事項│      │          │未扣案之門號０九八九三三│
│  │      │        │        │後，嗣後2 人交│      │          │０三二四號行動電話壹支（│
│  │      │        │        │易成功        │      │          │不含SIM 卡）沒收，如全部│
│  │      │        │        │              │      │          │或一部不能沒收時，追徵其│
│  │      │        │        │              │      │          │價額。                  │
├─┼───┼────┼────┼───────┼───┼─────┼────────────┤
│6 │何美虹│100 年3 │苗栗縣通│於何美虹以門號│1 包、│1,500元   │張詠華販賣第二級毒品，處│
│  │      │月13日晚│霄鎮中正│0000000000號行│安非他│          │有期徒刑年陸月。未扣案│
│  │      │間6 時30│路255 號│動電話撥打張詠│命    │          │之販賣毒品所得新臺幣壹仟│
│  │      │分許    │「凱旋大│華門號00000000│      │          │伍佰元沒收，如全部或一部│
│  │      │        │第」大樓│24號行動電話聯│      │          │不能沒收時，以其財產抵償│
│  │      │        │地下停車│繫毒品交易事項│      │          │之；未扣案之門號０九八九│
│  │      │        │場      │後，嗣後2 人交│      │          │０三二四號行動電話壹支（│
│  │      │        │        │易成功        │      │          │不含SIM 卡）沒收，如或一│
│  │      │        │        │              │      │          │部不能沒收時，追徵其價額│
│  │      │        │        │              │      │          │。                      │
├─┼───┼────┼────┼───────┼───┼─────┼────────────┤
│7 │李溪鍠│100 年3 │苗栗縣通│於李溪鍠以門號│1 包、│1,000元   │張詠華販賣第二級毒品，處│
│  │      │月2 日晚│霄鎮中正│0000000000號行│安非他│          │有期徒刑年陸月。未扣案│
│  │      │間9 時49│路255 號│動電話撥打張詠│命    │          │之販賣毒品所得新臺幣壹仟│
│  │      │分許    │「凱旋大│華門號00000000│      │          │元沒收，如全部或一部不能│
│  │      │        │第」大樓│24號行動電話聯│      │          │沒收時，以其財產抵償之；│
│  │      │        │樓下    │繫毒品交易事項│      │          │未扣案之門號０九八九三三│
│  │      │        │        │後，嗣後2 人交│      │          │０三二四號行動電話壹支（│
│  │      │        │        │易成功        │      │          │不含SIM 卡）沒收，如全部│
│  │      │        │        │              │      │          │或一部不能沒收時，追徵其│
│  │      │        │        │              │      │          │價額。                  │
├─┼───┼────┼────┼───────┼───┼─────┼────────────┤
│8 │李溪鍠│100 年3 │苗栗縣通│於張詠華以門號│1 包、│1,000元   │張詠華販賣第二級毒品，處│
│  │      │月5 日凌│霄鎮中正│0000000000號行│安非他│          │有期徒刑年陸月。未扣案│
│  │      │晨2 時30│路255 號│動電話撥打李溪│命    │          │之販賣毒品所得新臺幣壹仟│
│  │      │分許    │「凱旋大│鍠門號00000000│      │          │元沒收，如全部或一部不能│
│  │      │        │第」大樓│93號行動電話聯│      │          │沒收時，以其財產抵償之；│
│  │      │        │樓下    │繫毒品交易事項│      │          │未扣案之門號０九八九三三│
│  │      │        │        │後，嗣後2 人交│      │          │０三二四號行動電話壹支（│
│  │      │        │        │易成功        │      │          │不含SIM 卡）沒收，如全部│
│  │      │        │        │              │      │          │或一部不能沒收時，追徵其│
│  │      │        │        │              │      │          │價額。                  │
├─┼───┼────┼────┼───────┼───┼─────┼────────────┤
│9 │黃鴻寶│100 年3 │苗栗縣通│於黃鴻寶以門號│1 包、│1,000元   │張詠華販賣第二級毒品，處│
│  │      │月7 日晚│霄鎮平元│0000000000號行│安非他│          │有期徒刑年陸月。未扣案│
│  │      │間10時50│里夜市附│動電話撥打張詠│命    │          │之販賣毒品所得新臺幣壹仟│
│  │      │分許    │近      │華門號00000000│      │          │元沒收，如全部或一部不能│
│  │      │        │        │24號行動電話聯│      │          │沒收時，以其財產抵償之；│
│  │      │        │        │繫毒品交易事項│      │          │未扣案之門號０九八九三三│
│  │      │        │        │後，嗣後2 人交│      │          │０三二四號行動電話壹支（│
│  │      │        │        │易成功        │      │          │不含SIM 卡）沒收，如全部│
│  │      │        │        │              │      │          │或一部不能沒收時，追徵其│
│  │      │        │        │              │      │          │價額。                  │
├─┼───┼────┼────┼───────┼───┼─────┼────────────┤
│10│邱義誠│100 年3 │苗栗縣通│於邱義誠以門號│1 包、│1,000元   │張詠華販賣第二級毒品，處│
│  │      │月3 日下│霄鎮外環│0000000000號行│安非他│          │有期徒刑年陸月。未扣案│
│  │      │午5 時50│道路「駱│動電話撥打張詠│命    │          │之販賣毒品所得新臺幣壹仟│
│  │      │分許    │駝檳榔攤│華門號00000000│      │          │元沒收，如全部或一部不能│
│  │      │        │」前    │24號行動電話聯│      │          │沒收時，以其財產抵償之；│
│  │      │        │        │繫毒品交易事項│      │          │未扣案之門號０九八九三三│
│  │      │        │        │後，嗣後2 人交│      │          │０三二四號行動電話壹支（│
│  │      │        │        │易成功        │      │          │不含SIM 卡）沒收，如全部│
│  │      │        │        │              │      │          │或一部不能沒收時，追徵其│
│  │      │        │        │              │      │          │價額。                  │
├─┼───┼────┼────┼───────┼───┼─────┼────────────┤
│11│邱義誠│100 年3 │苗栗縣通│於邱義誠以門號│1 包、│1,000元   │張詠華販賣第二級毒品，處│
│  │      │月7 日凌│霄鎮中正│0000000000號行│安非他│          │有期徒刑年陸月。未扣案│
│  │      │晨某時許│路255 號│動電話撥打張詠│命    │          │之販賣毒品所得新臺幣壹仟│
│  │      │        │「凱旋大│華門號00000000│      │          │元沒收，如全部或一部不能│
│  │      │        │第」大樓│24號行動電話聯│      │          │沒收時，以其財產抵償之；│
│  │      │        │樓下路邊│繫毒品交易事項│      │          │未扣案之門號０九八九三三│
│  │      │        │        │後，嗣後2 人交│      │          │０三二四號行動電話壹支（│
│  │      │        │        │易成功        │      │          │不含SIM 卡）沒收，如全部│
│  │      │        │        │              │      │          │或一部不能沒收時，追徵其│
│  │      │        │        │              │      │          │價額。                  │
├─┼───┼────┼────┼───────┼───┼─────┼────────────┤
│12│繆宗瑾│100 年2 │苗栗縣通│於繆宗瑾與張詠│約0.2 │1,000元   │張詠華販賣第二級毒品，處│
│  │      │月3 日前│霄鎮中正│華聯繫毒品交易│公克、│（抵銷欠款│有期徒刑年陸月。      │
│  │      │某日某時│路255 號│事項後，嗣後2 │安非他│）        │                        │
│  │      │許      │2 樓    │人交易成功    │命    │          │                        │
│  │      │        │        │              │      │          │                        │
│  │      │        │        │              │      │          │                        │
├─┼───┼────┼────┼───────┼───┼─────┼────────────┤
│13│繆宗瑾│100 年2 │苗栗縣通│於繆宗瑾與張詠│約0.3 │2,000元   │張詠華販賣第二級毒品，處│
│  │      │月3 日後│霄鎮中正│華聯繫毒品交易│公克、│（抵銷欠款│有期徒刑年陸月。      │
│  │      │某日某時│路255 號│事項後，嗣後2 │安非他│）        │                        │
│  │      │許      │2 樓    │人交易成功    │命    │          │                        │
│  │      │        │        │              │      │          │                        │
│  │      │        │        │              │      │          │                        │
└─┴───┴────┴────┴───────┴───┴─────┴────────────┘
附表二：
┌─┬───┬────┬────┬───────┬───┬─────┬──────────┐
│編│幫助販│幫助販賣│地點    │幫助販賣方式、│數量、│價格（新臺│罪刑（含主刑及從刑）│
│號│賣對象│時間（民│        │經過          │種類  │幣，下同）│                    │
│  │      │國）    │        │              │      │          │                    │
├─┼───┼────┼────┼───────┼───┼─────┼──────────┤
│1 │古能元│100 年4 │苗栗縣通│於古能元與張詠│1 包、│2,000元   │張詠華幫助販賣第二級│
│  │      │月21日晚│霄鎮內湖│華聯繫後，嗣後│安非他│          │毒品，處有期徒刑壹年│
│  │      │間9 時許│里苗128 │古能元與范育騰│命    │          │玖月。              │
│  │      │        │線統一超│交易成功      │      │          │                    │
│  │      │        │商旁    │              │      │          │                    │
├─┼───┼────┼────┼───────┼───┼─────┼──────────┤
│2 │古能元│100 年4 │苗栗縣通│於古能元與張詠│1 包、│1,000元   │張詠華幫助販賣第二級│
│  │      │月22日晚│霄鎮通灣│華聯繫後，嗣後│安非他│          │毒品，處有期徒刑壹年│
│  │      │間7 時許│里峰林交│古能元與范育騰│命    │          │玖月。              │
│  │      │        │通公司內│交易成功      │      │          │                    │
└─┴───┴────┴────┴───────┴───┴─────┴──────────┘
 附表三：
┌─┬───┬────┬────┬───────┬───┬──────────┐
│編│轉讓  │轉讓時間│地點    │轉讓方式、經過│數量、│罪刑（含主刑及從刑）│
│號│對象  │（民國）│        │              │種類  │                    │
├─┼───┼────┼────┼───────┼───┼──────────┤
│1 │江永安│100 年3 │苗栗縣通│於江永安與張詠│不詳、│張詠華犯藥事法第八十│
│  │      │月7 日晚│霄鎮中正│華聯繫毒品轉讓│安非他│三條第一項之轉讓禁藥│
│  │      │間9 時許│路255 號│事項後，嗣後2 │命    │罪，處有期徒刑肆月。│
│  │      │        │2 樓    │人轉讓成功    │      │                    │
├─┼───┼────┼────┼───────┼───┼──────────┤
│2 │江永安│100 年3 │苗栗縣通│於江永安與張詠│不詳、│張詠華犯藥事法第八十│
│  │      │月10日上│霄鎮中正│華聯繫毒品轉讓│安非他│三條第一項之轉讓禁藥│
│  │      │午11時許│路255 號│事項後，嗣後2 │命    │罪，處有期徒刑肆月。│
│  │      │        │2 樓    │人轉讓成功    │      │                    │
├─┼───┼────┼────┼───────┼───┼──────────┤
│3 │江永安│100 年3 │苗栗縣通│於江永安與張詠│不詳、│張詠華犯藥事法第八十│
│  │      │月19日下│霄鎮中正│華聯繫毒品轉讓│安非他│三條第一項之轉讓禁藥│
│  │      │午3 時許│路255 號│事項後，嗣後2 │命    │罪，處有期徒刑肆月。│
│  │      │        │2 樓    │人轉讓成功    │      │                    │
└─┴───┴────┴────┴───────┴───┴──────────┘